【裁判字號】    98,訴,77
【裁判日期】    980218
【裁判案由】    違反毒品危害防制條例
【裁判全文】
臺灣屏東地方法院刑事判決                98年度訴字第77號
公  訴  人  臺灣屏東地方法院檢察署檢察官
被      告  甲○○
上列被告因違反毒品危害防制條例案件，經檢察官提起公訴（97
年度毒偵字第2512號），被告於本院準備程序就被訴事實為有罪
之陳述，經合議庭裁定由受命法官獨任進行簡式審判程序，並判
決如下：
    主  文
甲○○施用第一級毒品，累犯，處有期徒刑柒月；又施用第二級
毒品，累犯，處有期徒刑肆月。應執行有期徒刑拾月。
    事  實
一、甲○○前因施用毒品案件，經本院以91年度毒聲字第1229號
    裁定送觀察、勒戒後，認有繼續施用毒品之傾向，經本院以
    92年毒聲字332 號裁定令入戒治處所施以強制戒治，因其戒
    治成績經評定為合格而經本院裁定停止戒治，所餘戒治期間
    付保護管束，又因於停止戒治期間違反保護管束重大事由，
    經本院裁定撤銷停止戒治，再令入戒治所施以強制戒治，嗣
    於民國93年6 月22日執行完畢釋放，由臺灣屏東地方法院檢
    察署檢察官以93年戒毒偵字第65號為不起訴處分確定。再於
    前開強制戒治執行完畢釋放後5 年內之94年間因連續施用第
    一級、第二級毒品案件，經臺灣高等法院高雄分院以94年度
    上訴字第1250號判決分別處有期徒刑1 年2 月、8 月，定應
    執行刑為有期徒刑1 年8 月確定，於96年2 月20日執行完畢
    。詎仍不知戒絕毒癮，明知海洛因、甲基安非他命業經行政
    院公告列為毒品危害防制條例第2 條第2 項第1 款、第2 款
    之第一級、第二級毒品，不得施用、持有，(一)竟基於施用第
    一級毒品海洛因之犯意，於97年9 月13日中午12時許，在其
    屏東縣車城鄉○○村○○路88號住處，以將海洛因置於注射
    針筒摻水稀釋後注射之方式，施用海洛因1 次。(二)另基於施
    用第二級毒品甲基安非他命之犯意，於同日中午12時10分許
    ，在同處所，以將甲基安非他命置於玻璃球內加熱燒烤吸食
    其所生煙霧之方式，施用甲基安非他命1 次。嗣於97年9 月
    14日晚間11時35分許，甲○○騎乘車號087-QBW 號機車行經
    省道臺26線車城鄉○○路25之10號前時，因閃避動物致失控
    撞及停放路旁之車號ZR-0105 號自小貨車而受傷送醫，乃於
    前揭犯罪事實未被偵查機關發覺前，主動向前往現場處理之
    警員自首犯行，復於97年9 月16日同意由警為其採尿送驗，
    結果呈嗎啡、甲基安非他命陽性反應，嗣並接受裁判。
二、案經屏東縣政府警察局恆春分局報告臺灣屏東地方法院檢察
    署檢察官偵查起訴。
    理  由
一、按簡式審判程式之證據調查，不受刑事訴訟法第159 條第1
    項所定：「被告以外之人於審判外之言詞或書面陳述，不得
    作為證據。」之限制，此見同法第273 條之2 規定甚明。是
    本件屏東縣政府警察局恆春分局偵查佐林金龍出具之職務報
    告，雖屬被告以外之人於審判外所為之陳述，然依照前開法
    律規定，亦得作為證據，先予敘明。
二、上開犯罪事實，業據被告甲○○供承不諱，而被告向警自首
    後所排放之尿液經採樣送驗，以酵素免疫分析法初步檢驗及
    氣相層析質譜儀法確認檢驗結果，於鴉片類及安非他命類均
    呈陽性反應，有屏東縣警察局恆春分局辦理毒品危害防制條
    例尿液送檢人真實姓名對照表及臺灣檢驗科技股份有限公司
    97年10月6 日濫用藥物尿液檢驗報告各1 紙附卷足稽（見警
    卷第7 、9 頁），俱徵被告前揭不利於己之自白與事實相符
    ，其犯行堪予認定，應依法論科。
三、按海洛因及甲基安非他命分屬毒品危害防制條例第2 條第2
    項第1 款、第2 款規定之第一級及第二級毒品，被告分別施
    用之，核係犯同條例第10條第1 項之施用第一級毒品罪及同
    條第2 項之施用第二級毒品罪。被告施用海洛因、甲基安非
    他命前後持有第一級、第二級毒品之低度行為，分別為其施
    用之高度行為所吸收，均不另論罪。被告所犯上開二罪，犯
    意各別，罪名互殊，應予分論併罰。被告有如犯罪事實項下
    所載之前科紀錄，有臺灣高等法院被告前案紀錄表1 份附卷
    可稽，其於徒刑執行完畢後5 年內，故意再犯本案有期徒刑
    以上之2 罪，為累犯，均應依刑法第47條第1 項規定加重其
    刑。又被告於97年9 月14日行車肇事後，即主動向前往現場
    處理之屏東縣政府警察局恆春分局偵查佐林金龍坦承施用第
    一級、第二級毒品之情，有證人林金龍出具之職務報告1 紙
    在卷可考（見警卷第1 頁），則被告於上開犯行未為有偵查
    權限之機關發覺前，即自首犯行並不逃避裁判一事，足堪認
    定，而該當自首之要件，爰均依刑法第62條前段之規定減輕
    其刑，並依法先加後減之。爰審酌被告曾因施用毒品案件，
    經觀察、勒戒、強制戒治及判刑確定執行完畢，仍不知戒絕
    ，又觸犯本件犯行，戕害己身，顯示其定力不足、意志不堅
    、易受外界誘惑，惟犯後自首並坦承犯行，態度良好，併其
    之生活狀況、品行、智識程度等一切情狀，分別量處如主文
    所示之刑，並定其應執行之刑，以示懲儆。
據上論斷，應依刑事訴訟法第273 條之1 第1 項、第299 條第1
項前段，毒品危害防制條例第10條第1 項、第2 項，刑法第11條
前段、第47條第1 項、第62條前段、第51條第5 款，判決如主文
。
本案經檢察官劉文賓到庭執行職務。
中    華    民    國    98    年    2     月    18    日
                  刑事第三庭  法  官  李珮妤
以上正本證明與原本無異。
如不服本判決應於收受判決後10日內向本院提出上訴書狀，並應
敘述具體理由；其未敘述上訴理由者，應於上訴期間屆滿後20日
內向本院補提理由書（均須按他造當事人之人數附繕本）「切勿
逕送上級法院」。
中    華    民    國    98    年    2     月    18    日
                              書記官  劉淑蓉
附錄本案論罪科刑法條：
毒品危害防制條例第10條
施用第一級毒品者，處6 月以上5 年以下有期徒刑。
施用第二級毒品者，處3 年以下有期徒刑。


司法院資訊處製作；財團法人民間司法改革基金會備份。
